臺灣臺南地方法院民事裁定
111年度聲字第102號
聲  請  人  財團法人法律扶助基金會

法定代理人  陳碧玉
代  理  人  陳韻淳
            周宛臻
相  對  人  王月珠

上列當事人間聲請裁定准予強制執行事件，本院裁定如下： 
    主  文
相對人應給付聲請人之回饋金新臺幣218,000元（法律扶助案件
申請編號0000000-T-001、0000000-C-049、0000000-C-055、000
0000-T-004、0000000-T-001、0000000-T-006、0000000-T-004
），准予強制執行。
    理  由
一、按因法律扶助所取得之標的具財產價值，且其財產價值達一
    定標準者，分會經審查得請求受扶助人負擔酬金及必要費用
    之全部或一部為回饋金；受扶助人應依分會書面通知之期限
    及額度，給付應分擔之酬金及必要費用或回饋金；受扶助人
    不依第20條第4項、第21條第3項或第33條第1項返還酬金及
    必要費用，未提出覆議或提出覆議經駁回者，基金會或分會
    除認強制執行無實益外，得提出相關證明文件，聲請法院裁
    定強制執行，法律扶助法第32條第1項、第33條第1項、第35
    條第1項前段分別定有明文。次按受扶助人因法律扶助所取
    得之標的具有財產價值，且取得之標的價值合計超過律師酬
    金及其他必要費用新臺幣（下同）100萬元以上者，應回饋
    全部之律師酬金及必要費用作為回饋金，財團法人法律扶助
    基金會受扶助人繳納回饋金標準（下稱回饋金標準）第4條
    第1項第1款亦有規定。
二、聲請意旨略以：相對人前因離婚等事件，向聲請人之新北分
    會申請法律扶助，經移轉至臺南分會審查決定後，准予一審
    （申請編號0000000-T-001）、假扣押（0000000-C-049）、
    強制執行（0000000-C-055）、再審（0000000-T-004）、二
    審（0000000-T-001，嗣後撤回）、二審（0000000-T-006）
    、三審（0000000-T-004）訴訟代理之扶助。上開扶助案件
    於訴訟程序結束後，相對人因聲請人之法律扶助已取得2,58
    7,410元，而聲請人就該扶助案件所支出之律師酬金及必要
    費用共計為218,000元，聲請人審查委員會依法律扶助法第3
    2條、第33條第1項、第35條第1項規定，評議決定相對人應
    向聲請人繳納回饋金218,000元。惟經聲請人於110年12月29
    日寄發回饋金審查決定通知書予相對人，該書件因招領逾期
    而退回，嗣於111年2月23日寄發回饋金催告函予相對人，於
    同年3月4日送達，迄今仍未獲清償。聲請人為實現債權，爰
    依法律扶助法第35條規定，聲請裁定准予強制執行等語。
三、經查，聲請人主張之上開事實，業據提出與所述相符之結算
    之審查表（回饋金）、審查決定通知書、通知書信封及回執
    、回饋金催告函及回執等件為證（本院卷第19至27頁），復
    經本院依職權調取臺灣新北地方法院101年度婚字第305號離
    婚案卷、本院101年度司執全字第513號假扣押案卷、本院10
    2年度司執字第18253號請求夫妻剩餘財產分配等強制執行案
    卷、臺灣新北地方法院102年度婚再字第1號離婚等歷審案卷
    ，並核閱無訛，堪認相對人因聲請人之法律扶助而取得2,58
    7,410元，且聲請人於上開訴訟事件支出律師酬金及必要費
    用218,000元。則依法律扶助法第32條第1項、回饋金標準第
    4條第1項第1款規定，聲請人請求相對人給付前開回饋金，
    於法並無不合。又聲請人已通知相對人繳納回饋金，相對人
    迄今尚未給付，故其聲請裁定准予強制執行，核與法律扶助
    法第35條第1項前段規定相符，洵屬有據，應予准許。
四、依法律扶助法第35條第1項前段，裁定如主文。
中　　華　　民　　國　　111 　年　　7 　　月　　28　　日
                    民事第四庭  法  官  陳䊹伊
以上正本係照原本作成。
如不服本裁定，應於收受裁定正本後10日內向本院提出抗告狀（
須附繕本），並繳納抗告費新臺幣1,000元。
中　　華　　民　　國　　111 　年　　7 　　月　　28　　日
                                書記官  王美韻